臺灣高等法院臺南分院刑事判決
　　　　　　　　　　　　　　　　 94年度上訴字第168號　Ａ
上　訴　人
即　被　告　乙○○
　　　　　　　　　　（臺灣臺南看守所
指定辯護人　本院公設辯護人　丙○○
上　訴　人
即　被　告　甲○○
選任辯護人　林金宗　律師
上列上訴人因違反槍砲彈藥刀械管制條例等案件，不服臺灣嘉義
地方法院93年度訴字第 498號中華民國93年12月23日第一審判決
（起訴案號：臺灣嘉義地方法院檢察署93年度偵字第5704、5800
、6713號），提起上訴，本院判決如下：
    主  文
上訴駁回。
    事  實
一、乙○○明知具殺傷力之各式槍枝及子彈，非經中央主管機關
    許可，不得無故持有因林詩安（已死亡）以手槍及子彈質押
    ，向其借款新台幣（以下同）二十萬元，竟基於概括之犯意
    ，先於民國（以下同）九十三年一月間某日，在嘉義市○○
    路、世賢路口處機車道，收受林詩安交付如附表一編號1.至
    至3.所示具殺傷力之制式手槍及子彈，嗣於同年二月下旬某
    日，在嘉義市○○路、保安路口旁，收受林詩安交付如附表
    二編號1.、2.所示具殺傷力之制式手槍及子彈，分別藏置於
    其不知情之友人甲○○所有坐落嘉義縣中埔鄉○○段九二一
    之二號土地倉庫內，及嘉義市○○路○段一七○號十二樓之
    三內側房間天花板上，連續未經許可而持有之。
二、乙○○因多次向甲○○調借支票清償賭債，所簽發之支票將
    於九十三年九月十五日屆期，自忖已無力支付當日屆期之一
    百三十七萬元票款，竟另行起意，萌行搶其住處附近之嘉義
    縣竹崎鄉農會崎腳辦事處（以下簡稱崎腳辦事處）之意，即
    意圖為自己不法之所有，先於當日（九十三年九月十五日）
    凌晨三、四時許，至嘉義市○○路旁，持其所有客觀上具危
    險性足為兇器之螺絲起子一支，拆卸張弘昌所有，車牌號碼
    ＳＢ—三二二二號自用小客車之車牌二面，得手後，趁甲○
    ○不注意時，將該二面車牌懸掛在甲○○之父林實哲所有，
    為甲○○占有使用中之車牌號碼Ｎ六—三一○一號自用小客
    車上，於同日上午十時許，以借錢為由，央請甲○○駕駛業
    經換裝車牌之前揭自用小客車搭載其前往竹崎鄉灣橋村，獲
    甲○○同意後，即由甲○○駕駛該自用小客車搭載乙○○前
    往，於車行駛至距離崎腳辦事處前一、二公里處之嘉義市○
    ○○路麗園駕訓班附近路旁，為順利行搶，遂將持槍行搶崎
    腳辦事處之計畫告知甲○○，並出示行搶之制式九０手槍（
    含彈匣一個，內裝有十四顆子彈），而獲得甲○○同意參與
    ，二人即共同基於意圖為自己不法所有及持有具殺傷力手槍
    及子彈之犯意聯絡，推由乙○○下手實施，甲○○則駕車在
    外接應，乙○○並換穿其所有之迷彩上衣，以掩人耳目，嗣
    於同日上午十一時四分許，甲○○駕車搭載乙○○抵達崎腳
    辦事處前，由甲○○駕車在外把風接應，旋由乙○○穿著迷
    彩上衣、手戴手套、頭戴全罩式安全帽及攜手提袋一個，持
    前揭客觀具危險性之兇器即義大利ＴＡＮＦＯＧＬＩＯ廠製
    制式九０半自動手槍一支及同口徑之制式子彈十四顆進入崎
    腳辦事處後，即對辦事處天花板擊發一槍，並喝令之辦事處
    內之人員「不准動，錢拿出來，搶劫」等語，以此強暴之方
    法，致使辦事處內之吳雅麗、林麗娟、劉誌展等人不能抗拒
    ，而依乙○○指示將櫃臺內之現金一百二十萬四千九百元裝
    入乙○○攜帶之手提袋內，乙○○於得手後，旋搭乘甲○○
    駕駛之前揭小客車沿國道三號公路南下，返回中埔鄉○○段
    九二一之二號之上開倉庫內，所得金錢由乙○○支付票款，
    而分頭逃逸。
三、經警積極清查道路監視系統及佈線，為警於九十三年九月二
    十三日下午十三時三十分許，在嘉義市○○路與新榮路口，
    持拘票拘獲乙○○，同日下午十四時許，在嘉義市○○路與
    博愛路口之郵局前，持拘票拘獲甲○○，同日十五時三十分
    許，在上開倉庫搜索查獲乙○○所有供犯罪所用如附表一編
    號1.至3.所示之手槍及子彈、附表三編號2.之安全帽、編號
    3.之手套等物品；嗣於同年月二十九日十五時十分許，由乙
    ○○帶同警方前往嘉義市○區○○路二段一七０號十二樓三
    ，在內側房間天花板上查獲如附表二編號1.、2.所示之手槍
    及子彈；再於同年十月六日下午十四時三十分許，由乙○○
    帶同警方前往上開倉庫後面空地，挖掘查獲乙○○所有供犯
    罪所有如附表三編號1.之迷彩上衣、編號4.之手提袋，及其
    竊得之ＳＢ－三二二二號車牌二面，而查獲上情。
四、案經嘉義市警察局移送及嘉義縣警察局竹崎分局報請臺灣嘉
    義地方法院檢察署檢察官暨該署檢察官自動檢舉偵查起訴。
    理  由
壹、上訴人即被告乙○○持有手槍及子彈部分：
一、訊據被告乙○○對於先後於九十三年一月間某日，在嘉義市
    ○○路、世賢路口處機車道，收受林詩安質押如附表一編號
    1.至3.所示之制式手槍及子彈，及同年二月下旬某日，在嘉
    義市○○路、保安路口旁，收受林詩安質押如附表二編號1.
    、2.所示之制式手槍及子彈，分別藏置於其不知情之友人甲
    ○○所有坐落嘉義縣中埔鄉○○段九二一之二號土地倉庫內
    ，及嘉義市○○路○段一七○號十二樓之三內側房間天花板
    上，連續未經許可而持有之事實，迭據其於警詢、偵查及原
    審院審理時自白不諱。
二、又被告乙○○持有為警查獲，扣案如附表一編號1.所示之手
    槍一枝（槍枝管制編號0000000000號，係義大利
    ＴＡＮＦＯＧＬＩＯ廠製口徑九mm制式半自動手槍，機械性
    能良好，可擊發同口徑之制式子彈，具殺傷力，如附表一編
    號2.之子彈二十一顆，均係口徑九mm之制式子彈，均具殺傷
    力，如附表一編號3.之霰彈六顆均係ＧＡＵＧＥ之制式霰
    彈，均具殺傷力等情，有內政部警政署刑事警察局（以下簡
    稱刑事警察局）九十三年十月十五日刑鑑字第０九三０一九
    九六五七號槍彈鑑定書乙紙在卷可按（見偵字第五七０四號
    卷第五十三至五十六頁）；扣案如附表二編號1.之手槍一枝
    （槍枝管制編號0000000000號），係美國ＢＥＲ
    ＥＴＴＡ廠製Ａ型口徑０．２５吋制式半自動手槍，機械
    性能良好，可擊發同口徑之制式子彈，具殺傷力，如附表二
    編號2.之子彈二顆，均係口徑０．２５吋之制式子彈，均具
    殺傷力等情，亦有刑事警察局九十三年十月十一日刑鑑字第
    ０000000000號槍彈鑑定書可憑（見偵字第五八０
    ０號卷第二十一至二十四頁）。
三、此外，復有搜索票、搜索扣押筆錄、扣押物品收據、扣押物
    品目錄表、權利告知書、逕行逮捕通知書、搜索倉庫查獲槍
    彈及Ｎ六－三一０一號小客車相片三十張（見第00000
    00000號警卷警卷第十七至五十九頁），及九十三年九
    月二十九日之搜索扣押筆錄、扣押物品目錄表、扣押物品收
    據、起出點二五手槍及子彈經過之相片十二張（見第000
    0000000號警卷第九頁至十六頁）等可資佐證，足見
    被告乙○○上開自白核與事實相符，其未經許可持有具殺傷
    力之手槍及子彈之事證明確，此部分犯行堪以認定。
貳、上訴人即被告乙○○竊取車牌及夥同上訴人即被告甲○○持
    槍彈強盜取財部分：
一、訊據被告乙○○對於右揭時、地，持其所有之螺絲起子一支
    ，拆卸竊取被害人張弘昌所有ＳＢ—三二二二號自用小客車
    之車牌二面，得手後，將該二面車牌懸掛在甲○○使用之Ｎ
    六—三一○一號自用小客車上，由被告甲○○駕駛經換裝車
    牌之自用小客車，搭載前往竹崎鄉灣橋村崎腳辦事處，由其
    穿著迷彩上衣、頭戴安全帽、手戴手套，攜帶制式九０手槍
    （含彈匣一個，內裝有十四顆子彈）進入崎腳辦事處行搶，
    被告甲○○則駕車在外接應，被告乙○○甫進入對辦事處，
    即持槍對天花板擊發一槍，並喝令之辦事處內之人員「不准
    動，錢拿出來，搶劫」等語，而搶得現金一百二十萬四千九
    百元裝入其所攜帶之手提袋內，得手後，搭乘被告甲○○駕
    駛之前揭小客車逃逸之事實，均坦承不諱；被告甲○○雖供
    承有駕車搭載被告乙○○，前往崎腳辦事處，於途經嘉義市
    ○○○路麗園駕訓班附近路旁停車時，被告乙○○有向伊表
    示因支票到期無法兌現，要求伊共同搶劫崎腳辦事處以支付
    票款，並於被告乙○○攜帶槍彈進入崎腳辦事處行搶時，駕
    車在外等候，於被告乙○○搶得金錢後搭載離去等事實，惟
    矢口否認有何共同持有手槍及具殺傷力子彈暨加重強盜犯行
    ，辯稱：伊不知被告乙○○竊取車牌，更換懸掛在伊使用之
    自用小客車，被告乙○○向伊騙稱要去向朋友取款，伊才駕
    車搭載乙○○前往，於行經麗園駕訓班附近時，乙○○要伊
    停車，並自後座取出迷彩裝，手持手槍向伊稱：調借現金之
    支票已無法兌現，決定至崎腳辦事處搶劫等語，伊原表示拒
    絕，惟乙○○持手槍指向伊脅迫稱：如不答應，支票到期跳
    票，面子會掛不住，且車牌已經更換過等語，伊見乙○○持
    有手槍，如果拒絕恐遭不測，迫於無奈，在非出於自由意思
    下才載送乙○○至崎腳辦事處，且搶得之現金伊未取得分文
    云云。
二、惟查：
  (一)被害人張弘昌所有之ＳＢ三二二二號自用小客車，於九十三
    年九月十五日停放在嘉義市○○路，前後車牌二面失竊，經
    警通知後始發現等情，業據被害人張弘昌於警詢時供述無訛
    （見偵五七０四號卷第六十四頁）；又自用小客車之前後車
    牌，均係以螺絲固定在前後車體上，非持工具將無法拆卸下
    來，為一般人駕駛人所明知，足見被告乙○○自白持螺絲起
    竊取車牌乙情，核與事實相符，應可採信。
  (二)被告甲○○駕車搭載被告乙○○前往竹崎鄉灣橋村崎腳辦事
    處，由被告乙○○身穿迷彩衣、頭戴安全帽、手戴手套，攜
    帶手提袋，持制式九０手槍（含彈匣一個，內裝有十四顆子
    彈）進入崎腳辦事處搶劫財物，被告甲○○則駕車在外接應
    等情，除據被告乙○○、甲○○於警、偵訊及本院審理時供
    述明確外，證人即案發時在場之崎腳辦事處代理主任吳雅麗
    於警詢時證稱：「．．．當時有一名男性歹徒進到辦事處裡
    面，頭戴全罩式安全帽，進到裡面就朝天花板開了一槍，並
    且操台語口音說：『錢拿出來』，我們裡面的出納先生劉誌
    展跟那名歹徒說沒錢，那名歹徒一直要他把錢拿出來，他只
    好把櫃檯裡的錢拿出來給他，．．．」、「該名歹徒身高約
    一百七十公分至一百八十公分之間，身材瘦瘦的，身穿綠色
    迷彩服，頭戴黑色全罩式安全帽，手帶白手套，手持一把黑
    色手槍。」、「（該名歹徒）只開一槍．．．」、「現場有
    發現一枚彈殼，辦事處內天花板有彈孔痕跡，日光燈燈管兩
    支脫落破裂。」、「．．．該名歹徒是從駕駛座身旁上車的
    ，上車後隨即逃逸。」等語（見警卷第十八頁），證人吳雅
    麗證述一人進入辦事處，該人之穿戴情形，持手槍朝天花板
    開一槍，於劫取財物後，即由在外等候接應之人開車載走離
    去等情，核與被告乙○○、甲○○供述行搶之過程相符，足
    見被告乙○○、甲○○此部分之自白，應堪採信。
  (三)被告甲○○雖辯稱係受被告乙○○持槍脅迫，恐遭不測，始
    開車載送被告乙○○云云，被告乙○○於原審法院審理作證
    時固證稱：「（辯護人問：你於九十三年十一月十日警訊時
    原先說甲○○原來不答應，後來他為何又答應？）因我到麗
    園駕訓班前時，．．．我一邊換衣服一邊跟他說，我一方面
    是找不到適合載我去的人選，一方面是要去支付甲○○的票
    款，我有半恐嚇他。」（原審卷第九十九頁）、「（檢察官
    問：你在麗園駕訓班說半恐嚇的話是說了什麼？）我告訴他
    搶農會的計畫，我當時拿槍對他說如果不跟我去的話我就開
    槍打死他並自殺，債務放著讓他倒。」等語（見原審法院卷
    第一０一、一０二頁），且核與被告甲○○供稱：被告乙○
    ○說如果不配合的話要死大家一起死，不答應的話他會先殺
    了我再去自殺等語（見原審法院卷第一一八頁）相符，然查
    ：
  1.被告乙○○、甲○○自九十三年九月十五日犯下本案逃逸後
    ，迄同年月二十三日為警拘提緝獲時，已逾八日，有相當時
    間可共同商討將來落網之供詞，則被告乙○○對於如何脅迫
    被告甲○○，二人之供詞縱使一致，仍不能遽而採信，況被
    告乙○○證稱：「（審判長問：你說你拿槍半恐嚇甲○○是
    在換迷彩服之前或之後？）我一面換一面跟他說。（審判長
    問：有無拿槍指著他？）沒有，我只拿在手上講話比較激動
    槍在晃。」等語（見原審法院卷第一０七頁），被告甲○○
    則供稱：「（審判長問：證人（按指乙○○）當時有無拿槍
    指著你？）有，當時指著我的胸部。．．．（審判長問：證
    人告訴你那些話是在換裝前或之後？）換裝前，他說反正由
    不得你決定了。」等語（見原審法院卷第一一八、一一九頁
    ），被告二人對於乙○○係何時對甲○○施在恐嚇脅迫言語
    ，彼此供述不符，尤以被告乙○○究竟有無持槍指向被告甲
    ○○，係脅迫過程之重要事項，二人應印象深刻，記憶清楚
    ，惟彼此供述竟完全不同，被告乙○○有無上開脅迫行為，
    實有疑義。
  2.被告乙○○於原審法院審理時證稱其向被告甲○○借用支票
    超過一年，支票超過百張等情（見原審法院卷第一０四頁）
    ，雖與被告甲○○供稱自九十三年四月間開始借支票給被告
    乙○○使用，共用了二、三十張（見原審法院卷第一一四頁
    ）之情節，稍有出入，惟被告甲○○有長時間提供支票予被
    告乙○○使用，則無疑義，衡諸一般常情，偶向他人借用一
    、二張支票應急使用，事所常有，惟若將支票長期借予他人
    使用，且明知借用人已簽發數百萬元之支票，猶允予使用，
    則非至親好友，無以致之，即被告甲○○亦供稱：伊於案發
    前即知悉被告乙○○已簽發數百萬元支票，因其視被告乙○
    ○如弟，所以同意借票給乙○○，且乙○○對伊很好，將伊
    視之如兄，有什麼忙都會幫伊等語（見原審院卷第一一四、
    一一五頁），被告乙○○與被告甲○○二人之感情，既如親
    兄弟般的友好，則被告乙○○是否會因恐支票退票，即持槍
    脅迫被告甲○○共同搶劫農會辦事處，實令人懷疑；再被告
    乙○○經警拘提到案，於九十三年九月二十三日警詢時，為
    掩飾被告甲○○犯行，始則供稱係向被告甲○○借車交予綽
    號「健三」之人使用，由「健三」之人駕車搭載前往崎腳辦
    事處搶劫財物，於警員追問被告甲○○是否開車接應行搶綽
    號「健三」之男子時，猶答稱不是等情（見第000000
    0000號警卷第至四頁），參酌上情以觀，被告乙○○於
    到案後，坦然承認自己部分持槍搶劫之犯行，而對於被告甲
    ○○猶想盡辦法為其脫罪，足見被告甲○○與被告乙○○交
    情確實菲淺，從而，被告乙○○對於視之如兄之被告甲○○
    是否會脅迫共同持槍搶劫財物，亦有疑義。
  3.被告甲○○經警拘獲移送檢察官偵辦，於偵查中九十三年九
    月二十四日檢察官首次訊問時供稱：「（問：九十三年九月
    十五日上午十一時許夥同乙○○前往嘉義縣竹崎鄉灣橋村崎
    腳一六０之一號強盜竹崎農會崎腳辦事處財物？）是。共搶
    得一百二十餘萬。（問：何時策劃行搶？）我們沒有計劃，
    是臨時起意的。（問：尚有何共犯？）只有我跟乙○○。（
    問：由何人下手行搶？）由乙○○下手行搶。（問：你駕車
    在外接應？）是。（問：攜帶何工具？）乙○○戴手套、安
    全帽、迷彩服，攜帶制式槍枝一把、子彈十餘發。（問：你
    均知情？）乙○○下車強盜時我就知道他要攜帶槍枝去槍了
    。」、「（問：何以與乙○○共同強盜？）我有借票給乙○
    ○週轉，當天他告訴我無力支付票款。」「（問：你有同意
    要接應他？）我有同意，他說他真的沒辦法了，我有說車子
    是我的怎麼辦，他說他已經換過車牌了。」等語（見偵字第
    五七０四號卷第十九至二十一頁），被告甲○○對於係因被
    告乙○○告知伊有支票到期，已無法週轉，於被告乙○○告
    知要搶劫崎腳辦事處時，為支付票款，才同意駕車接應被告
    乙○○，其間還因恐駕駛其父所有之上開小客車，為警循線
    查獲，問被告乙○○車子怎麼辦，被告乙○○告訴伊車牌已
    換過，伊始駕車搭載被告乙○○共同前往崎腳辦事處搶劫財
    物等情，供述極為詳細，參以被告甲○○係將支票借予被告
    乙○○使用，如其支票遭退票拒絕往來，個人信用破產，且
    將受票據債權人追索，負發票人責任，對其將造成重大損害
    乙情觀之，被告甲○○上開供述，應合於經驗法則而可採信
    。
  4.被告甲○○於原審法院審理時供稱：被告乙○○沒有押著伊
    開車等語（見原審法院卷第一一九頁），足見被告甲○○自
    麗園駕訓班附近道路開車往崎腳辦事處之路程中，其行動自
    由並未受到控制，其本可棄車離去，或路過崎腳辦事處而不
    停車，甚或將車駛往附近派出所報案；縱或因恐被告乙○○
    在車上遽遭不測，則至遲於駕車抵達崎腳辦事處，於被告乙
    ○○持槍進入該辦事處行搶時，其已脫離被告乙○○控制時
    ，迅速駕車離去，殊無停車在外等候被告乙○○搶劫得手後
    ，再搭載被告乙○○離去之理；又被告甲○○果係受脅迫與
    被告乙○○共同行搶，則在案發後與被告乙○○分開，獲得
    行動自由，即可向警方報案，以證明其受脅迫乙事。以上各
    情，被告甲○○均不此之為，反於為警拘提到案第一次詢問
    製作筆錄時，猶隱瞞其駕車搭載被告乙○○前往崎腳辦事處
    行搶之事，辯稱將上開自用小客車借借與被告乙○○使用云
    云（見第0000000000號警卷第八至十二頁），顯
    與事理有違。
  5.前開車牌號碼Ｎ六－三一０一號自用小客車車主是被告甲○
    ○之父林實哲，平時供被告甲○○使用等情，業據被告甲○
    ○於警詢時供承無訛（見第0000000000號警卷第
    九頁反面），證人即開利汽車修理廠負責人蔡永進於警詢時
    證稱被告甲○○於九月十六日中午約十二時許，駕駛該Ｎ六
    －三一０一號中華三菱白色自用小客車，前往該修理廠修理
    板金及烤漆，開來時無晴雨窗，但留有雙面膠痕跡在車門玻
    璃框上，還特交代晴雨窗不再裝上，雙面膠一定要處理掉等
    語（見第0000000000警卷第二十三、二十四頁）
    ，被告乙○○證稱係被告甲○○開去修車廠等語（見原審卷
    第一一一頁），即被告甲○○、乙○○對於證人蔡永進上開
    證言於原審審理時均表示沒有意見（見原審卷第一二三頁）
    ，足見證人蔡永進上開證言確屬真實無訛；再被告甲○○於
    案發翌日（即九十三年九月十六日）急忙將上開自用小客車
    開到修車廠，係要修理並重新烤漆賣給別人，且因開去行搶
    時有裝設晴雨窗，為免遭警循線索查獲車輛，所以將晴雨窗
    拆下，企圖湮滅證據等情，亦據被告乙○○於本院審理時證
    述明確。前開自用小客車既係被告甲○○平日使用，被告甲
    ○○若被脅迫參與搶案，理應將行搶交通工具保留，以證明
    其清白，焉有於案發翌日即忙將車輛送修，試圖改變原來車
    輛外觀，將之出售他人，且為使車輛外觀與行搶當時之外觀
    不同，復特別交代修理廠不要裝設晴雨窗，並將拆卸之雙面
    膠痕跡清除掉，以防止警方循車追人而查獲上情，益見其畏
    罪情虛。
  6.綜右所陳，被告乙○○於原審法院審理時作證稱有脅迫被告
    甲○○共同參與搶劫崎腳辦事處財物乙情，核屬迴護被告甲
    ○○之詞，被告甲○○上開辯解要件卸責之詞，不足採信。
  (四)被告乙○○持以行竊被害人張弘昌所有之ＳＢ－三二二二號
    自用小客車車牌使用之螺絲起子，雖未扣案，然該螺絲長約
    十五公分，係塑膠柄，前端為鐵製等情，業據被告乙○○於
    原審法院審理時供稱屬實，是該螺絲起子客觀上具危險性足
    供兇器使用，要無足議。再被告乙○○持扣案如附表一編號
    所示之手槍一枝，如附表一編號之子彈十四顆（一彈匣）搶
    劫財物，而前開手槍及子彈均具殺傷力等情，有內政部警政
    署刑事警察局（以下簡稱刑事警察局）九十三年十月十五日
    刑鑑字第０000000000號槍彈鑑定書乙紙在卷可按
    （見偵字第五七０四號卷第五十三至五十六頁），則該槍、
    彈客觀上足以危害人之生命、身體可供兇器使用，應可認定
    ；又被告乙○○持前開槍、彈進入崎腳辦事處，即朝天花板
    開一槍，天花板留有彈孔痕跡，日光燈燈管兩支脫落破裂等
    情，業如前述，經查：制式手槍及子彈之殺傷力極為強大，
    此為一般人所知，而被告乙○○甫進入崎腳辦事處，即先射
    擊一槍以立威，該辦事處在場之吳雅麗等人見被告持有手槍
    ，手槍內復裝有子彈，且可擊發，子彈並射破燈管，在天花
    板上留下彈痕，威力不小，如加以反抗，被告乙○○可能會
    開槍射擊，心裡受此壓抑，應已達不能抗拒之程度，要無疑
    義。
  (五)被告甲○○於九十三年九月十五日十一時許，在嘉義市○○
    ○路麗園駕訓班附近路旁停車時，明知被告乙○○換迷彩裝
    、手戴手套、頭戴全罩式安全帽，持具殺傷力之手槍及子彈
    係要搶劫崎腳辦事，猶同意以搶得之金錢軋平支票，並駕車
    搭載被告乙○○前往崎腳辦事處，且於被告乙○○進入該辦
    事行搶時，在外把風接應，均如前述，從而，被告甲○○與
    被告乙○○就持有手槍、具殺傷力子彈及加重強盜間，有犯
    意聯絡及行為分擔，亦可認定；又被告乙○○竊取被害人張
    弘昌所有之車牌兩面供己使用，及夥同被告甲○○強盜崎腳
    辦事處，將所得財物軋入被告甲○○支票存款帳戶，供到期
    之支票兌現，均有為自己不法所有之意圖，灼然甚明。是被
    告甲○○辯稱伊未分得財物云云，並不影響其主觀上共同不
    法所有意圖之要件，且其因而免除票據債務，亦難認未獲得
    利益；再本院係認定被告甲○○係於九十三年九月十五日上
    午十一時許，在嘉義市○○○路麗園駕訓班附近路旁時，始
    知悉被告乙○○要強盜財物，則在此之前，被告甲○○縱不
    知被告乙○○有更換車牌之事，亦不影響其強盜犯行之成立
    ，均附予敘明。
  (六)此外，復有搜索票、搜索扣押筆錄、扣押物品收據、扣押物
    品目錄表、權利告知書、逕行逮捕通知書、搜索倉庫、查獲
    槍彈及Ｎ六－三一０一號小客車相片三十張（見第0000
    000000號警卷第二十七至五十九頁）、九十三年十月
    六日被告乙○○帶同警方起出作案證物相片七張、扣押物品
    清單（見偵五七０四號卷第四十一至四十八頁）、嘉義市部
    分區域地圖（見聲拘一五三號卷第六頁）、懸掛Ｎ六－三一
    ０一號車牌之小客車監錄系統畫面（見聲拘一五三號卷第七
    至十六頁）及電信監察譯文及（０９３２）７７４２５０號
    行動電話通聯紀錄（見聲拘一五三號卷第十七至四十四頁）
    等可資佐證，被告二人此部分之事證均已明確，彼等犯行均
    堪以認定。
參、論罪科刑
（一）核被告乙○○如事實欄一所為，係犯槍砲彈藥刀械管制條
      例第七條第四項之未經許可持有手槍罪，及同條例第十二
      條第四項之未經許可持有具殺傷力之子彈罪；核被告乙○
      ○事實欄二，持客觀上具危險性足供兇器使用之螺絲起竊
      取車牌兩面，所為係犯刑法第三百二十一條第一項第三款
      之攜帶兇器竊盜罪，持客觀上足以危害人之生命、身體可
      供兇器使用之手槍及子彈強盜財物，係犯刑法第三百三十
      條第一項之加重強盜罪。被告甲○○所為，係犯槍砲彈藥
      刀械管制條例第七條第四項、第十二條第四項之罪及刑法
      第三百三十條第一項之罪。被告二人就上揭持有手槍及子
      彈（制式九０手槍及子彈十四顆部分）、加重強盜等之犯
      行間，有犯意之聯絡及行為之分擔，均為共同正犯。被告
      乙○○同時各持有附表一及附表二所示之手槍及子彈、被
      告甲○○同時持有如附表一編號1.所示之手槍及編號2.所
      示之子彈十四顆，各觸犯構成要件不相同之罪名，均為想
      像競合犯，各應依刑法第五十五條規定從一重之持有手槍
      罪處斷。被告乙○○先後持有如附表一及附表二所示之手
      槍及子彈犯行，時間緊接，所犯係構成要件相同之罪，為
      連續犯，爰依刑法第五十六條規定以一罪論，並加重其刑
      ；再按裁判上一罪之連續犯之自首，須在全部犯行均未被
      發覺前申告犯行並接受裁判，始能成立，本件被告乙○○
      於為警查獲如附表一所示之手槍及子彈後，始向警方供承
      並帶同起出如附表二所示之手槍及子彈，依前開說明，即
      無成立自首減刑之餘地（最高法院八十八年台上字第一二
      八七號判決參照），附予敘明。被告乙○○所犯上開加重
      竊盜、加重強盜罪間，及被告甲○○所犯上開持有手槍及
      加重強盜罪間，分別有方法結果之牽連關係，均為牽連犯
      ，屬裁判上一罪，應分別依刑法第五十五條規定各從一重
      之加重強盜罪處斷。被告乙○○持有手槍後，另行起意犯
      上揭加重強盜罪，二罪罪名互異，犯意各別，應予分論併
      罰（最高法院九十年台上字第七四九八號、九十一年台上
      字第七三０六號判決參照）。
（二）原審因認被告等犯行罪證明確，適用槍砲彈藥刀械管制條
      例第七條第四項、第十二條第四項，刑法第十一條前段、
      第二十八條、第五十六條、第三百二十一條第一項第三款
      、第三百三十條第一項、第五十五條、第四十二條第三項
      、第五十一條第五款、第三十八條第一項第一款、第二款
      ，罰金罰鍰提高標準條例第二條，現行法規所定貨幣單位
      折算新臺幣條例第二條之規定，並審酌被告二人於行為前
      均無不良前科素行，被告乙○○先後持有如附表一、二所
      示之手槍及子彈，係高度危險之物品，非經主管機關許可
      不得擅自持有，以維社會大眾安全，又均屬制式之手槍及
      子彈，威力強大，危害社會治安甚巨，復竊取他人車牌，
      破壞物之所有權關係，又夥同被告甲○○持槍彈強盜金融
      機關之財物，二人均屬青壯之人，不思循正途以獲取財物
      ，竟以強暴方法劫取財物，且搶劫金融機關，圖得較多之
      金錢，嚴重危害社會治安，如予輕縱，將引起效尤，量刑
      自不宜輕，被告乙○○為起意行搶之人，惡性較重，被告
      甲○○則為使其為發票人之支票不跳票，因而附和同意接
      應，責任較輕，惟迄今復未賠償被害人損害，及被告乙○
      ○坦承犯行，態度良好，被告甲○○則飾詞狡卸刑責，犯
      後態度不佳等一切情狀，分別量處乙○○連續未經許可持
      有手槍，處有期徒刑陸年陸月，併科罰金新臺幣貳拾萬元
      ，罰金如易服勞役，以罰金總額與陸個月之日數比例折算
      ；又共同意圖為自己不法之所有，攜帶兇器，以強暴至使
      不能抗拒而取他人之物，處有期徒刑玖年；併定應執行刑
      為有期徒刑拾伍年，併科罰金新臺幣貳拾萬元，罰金如易
      服勞役，以罰金總額與陸個月之日數比例折算。甲○○共
      同意圖為自己不法之所有，攜帶兇器，以強暴至使不能抗
      拒而取他人之物，處有期徒刑柒年陸月。另扣如附表一、
      附表二所示之手槍及具殺傷力之子彈，均係違禁物，附表
      三所示之物品，係共同被告乙○○所有供犯加重強盜罪所
      用之物，及未扣案之螺絲起子一支，係被告乙○○所有供
      犯加重竊盜罪所用之物，因不能證明已滅失，爰分別依刑
      法第三十八條第一項第一款、第二款之規定宣告沒收，並
      分別於被告二人所犯各罪名下諭知沒收。至被告乙○○在
      崎腳辦事處射擊之制式九０子彈一顆、於鑑定試射之制式
      九０子彈三顆及鑑定試射之制式點二五子彈二顆，既均經
      擊發，已失其違禁性，爰不宣告沒收，附此敘明。
（三）原審判決認事用法均無不合，量刑亦稱妥適，被告乙○○
      上訴意旨謂量刑過重，被告甲○○仍執前詞否認犯行，指
      摘原判決不當，均無可取，為無理由，應予駁回。
據上論結，應依刑事訴訟法第368條，判決如主文。
本案經檢察官羅清溪到庭執行職務。
中　　華　　民　　國　　94　　年　　4 　　月　　6 　　日
                  刑事第三庭    審判長法　官  陳義仲
                                      法　官　陳顯榮
                                      法　官　宋明蒼
以上正本證明與原本無異。
如不服本判決，應於收受本判決後十日內向本院提出上訴書狀。
其未敘述上訴理由者並得於提起上訴後十日內向本院補提理由書
狀（均須按他造當事人之人數附繕本）「切勿逕送上級法院」。
　　　　　　　　　　　　　　　　　　　書記官　尤乃玉
中　　華　　民　　國　　94　　年　　4 　　月　　7 　　日
附表一：
┌──┬────────────────┬───┬───────────┐
│編號│  物      品      名      稱    │數量  │  備              註  │
├──┼────────────────┼───┼───────────┤
│    │制式九０手槍（槍枝管制編號一一０│一枝  │機械性能良好，可擊發同│
│  │0000000號，係義大利ＴＡＮ│      │口徑之制式子彈，具殺傷│
│    │ＦＯＧＬＩＯ廠製口徑九mm制式半自│      │力（刑鑑字第０九三０一│
│    │動手槍）（含彈匣壹個）          │      │九九六五七號槍彈鑑定書│
│    │                                │      │，偵字第五七０四號卷第│
│    │                                │      │五十三至五十六頁）    │
├──┼────────────────┼───┼───────────┤
│    │制式子彈（均係口徑九mm之制式子彈│二十二│均具殺傷力（刑鑑字第０│
│  │）（原持有二十二顆，於九十三年九│顆（剩│000000000號槍│
│    │月十五日搶赲竹崎農崎腳辦事處時射│餘十八│彈鑑定書，偵字第五七０│
│    │擊一顆，另於鑑定時試射三顆）    │顆）  │四號卷第五十三至五十六│
│    │                                │      │頁）                  │
├──┼────────────────┼───┼───────────┤
│    │制式霰彈（均係ＧＡＵＧＥ之制式│六顆  │均具殺傷力（刑鑑字第０│
│  │霰彈）                          │      │000000000號槍│
│    │                                │      │彈鑑定書，偵字第五七０│
│    │                                │      │四號卷第五十三至五十六│
│    │                                │      │頁）                  │
└──┴────────────────┴───┴───────────┘
附表二：
┌──┬────────────────┬───┬───────────┐
│編號│  物      品      名      稱    │數量  │  備              註  │
├──┼────────────────┼───┼───────────┤
│    │制式點二二手槍（槍枝管制編號一一│一枝  │機械性能良好，可擊發同│
│  │00000000號，係美國ＢＥＲ│      │口徑之制式子彈，具殺傷│
│    │ＥＴＴＡ廠製  Ａ型口徑０．２５│      │力（刑鑑字第０九三０二│
│    │吋制式半自動手槍）（含彈匣壹個）│      │０三五九九號槍彈鑑定書│
│    │                                │      │，偵字第五八００號卷第│
│    │                                │      │二十一至二十四頁）    │
├──┼────────────────┼───┼───────────┤
│    │制式子彈（均係口徑０．２５吋之制│二顆（│均具殺傷力（刑鑑字第０│
│  │式子彈）                        │均已試│000000000號槍│
│    │                                │射，無│彈鑑定書，偵字第五八０│
│    │                                │剩餘子│０號卷第二十一至二十四│
│    │                                │彈）  │頁）                  │
└──┴────────────────┴───┴───────────┘
附表三：
┌──┬────────────────┬───┬───────────┐
│編號│  物      品      名      稱    │數量  │  備              註  │
├──┼────────────────┼───┼───────────┤
│  │迷彩服上衣                      │一件  │乙○○所有            │
├──┼────────────────┼───┼───────────┤
│  │安全帽                          │一頂  │乙○○所有            │
├──┼────────────────┼───┼───────────┤
│  │手套                            │一雙  │乙○○所有            │
├──┼────────────────┼───┼───────────┤
│  │手提袋                          │一個  │乙○○所有            │
└──┴────────────────┴───┴───────────┘
附錄法條：
槍砲彈藥刀械管制條例第七條第四項：
未經許可，持有、寄藏或意圖販賣而陳列第一項所列槍砲、彈藥
者，處五年以上有期徒刑，併科新台幣一千萬元以下罰金。
槍砲彈藥刀械管制條例第十二條第四項：
未經許可，持有、寄藏或意圖販賣而陳列子彈者，處五年以下有
期徒刑，併科新台幣三百萬元以下罰金。
刑法第三百二十一條第一項：
犯竊盜罪而有左列情形之一者，處六月以上、五年以下有期徒刑：
一　於夜間侵入住宅或有人居住之建築物、船艦或隱匿其內而犯
　　之者。
二　毀越門扇、牆垣或其他安全設備而犯之者。
三  攜帶兇器而犯之者。
四  結夥三人以上而犯之者。
五  乘火災、水災或其他災害之際而犯之者。
六  在車站或埠頭而犯之者。
刑法第三百三十條第一項：
犯強盜罪而有第三百二十一條第一項各款情形之一者，處七年以
上有期徒刑。
